【裁判字號】    99,易,190
【裁判日期】    990413
【裁判案由】    竊盜
【裁判全文】
臺灣苗栗地方法院刑事判決               99年度易字第190號
公  訴  人  臺灣苗栗地方法院檢察署檢察官
被      告  乙○○
上列被告因竊盜案件，經檢察官提起公訴（99年度偵字第690號）
，本院依簡式審判程序判決如下：
    主  文
乙○○竊盜，累犯，處有期徒刑拾月。又踰越牆垣竊盜，累犯，
處有期徒刑拾月。應執行有期徒刑壹年陸月。
    犯罪事實及理由
一、犯罪事實：
（一）乙○○素行不佳，有多次竊盜之前科紀錄，最近1 次構成
      累犯之前科，係因施用第1 級毒品案件，經本院於民國94
      年12月1 日以94年度訴字第467 號判決，判處有期徒刑7
      月，於94年12月26日確定，並於95年10月29日因縮刑期滿
      執行完畢。仍不知悔改，因缺錢花用，分別於下列時、地
      ，竊取他人之財物：
 （1）乙○○意圖為自己不法之所有，於98年7 月30日上午9時
      許，持自備鑰匙（未扣案），開啟苗栗縣竹南鎮新南里7
      鄰三角店36之5 號丙○○、甲○○母子住處大門，侵入屋
      內（侵入住宅部分未據告訴），竊取丙○○及甲○○所有
      之手錶1 個、快譯通翻譯機1 台、瑪瑙墜子1 個、項鍊2
      條，得手後逃逸。嗣苗栗縣警察局竹南分局鑑識人員，於
      同日至現場2 樓採得1 枚可疑指紋，經送請內政部警政署
      刑事警察局鑑定結果，與該局電腦檔存乙○○右拇指指紋
      相符，始發現上情（98年度偵字第5904號偵查卷、99年度
      偵字第690 號偵查卷部分）。
 （2）乙○○又意圖為自己不法之所有，於98年9 月20日上午9
      時許，駕駛其稍早前所竊得之車號DZ-9549 號自用小貨車
      （竊車部分由檢察官另行起訴），至苗栗縣竹南鎮崎頂里
      13鄰崎腳6 之52號丁○○經營之「順吉捲門有限公司」，
      以翻越圍牆方式，進入該公司內，竊取該公司所有之發電
      機1 台（150 匹馬力）、手提發電機1 台、鐵捲門遙控器
      5 組、小型吊車1 台、亞焊機1 台、砂輪機2 台、液晶電
      視1 台、桌上型電腦1 台、英國製三折式腳踏車1 台、美
      利達腳踏車1 台、電鑽1 支、自攻式電鑽1 支、鑽鐵小電
      鑽1 支、渣打國際商業銀行存摺1 本、金牌1 片及現金新
      台幣（下同）3900元，得手後搬上車逃逸。再於同日中午
      某時許，在苗栗縣頭份鎮尖山大橋，以3 萬5 千元之價格
      ，賣給某姓名年籍均不詳綽號「阿培」之成年男子，所得
      款項供己花用完畢。嗣苗栗縣警察局竹南分局偵查隊員警
      ，於98年10月14日，詢問乙○○是否還犯下其他竊案，乙○○在警方尚未發覺前，主動向警方供出上情而自首（98
      年度偵字第6031號偵查卷、99年度偵字第690 號偵查卷部
      分）。
（二）案經苗栗縣警察局竹南分局2 次報請台灣苗栗地方法院檢
      察署檢察官偵查起訴。
二、證據名稱：
（一）住宅竊案部分：
 （1）被告乙○○於警詢時及偵、審中之自白（參見98年度偵字
      第5904號偵查卷第4頁至第6頁、第39頁）。
 （2）被告乙○○指認現場照片影本2 張（參見98年度偵字第59
      04號偵查卷第7頁）。
 （3）被害人丙○○於警詢時之陳述（參見98年度偵字第5904號
      偵查卷第10頁至第12頁）。
 （4）被害人甲○○於警詢時之陳述（參見98年度偵字第5904號
      偵查卷第16頁至第17頁）。
 （5）內政部警政署刑事警察局98年9 月29日刑紋字第09801351
      36號鑑驗書1 份（參見98年度偵字第5904號偵查卷第26頁
      至第28頁）。
 （6）臺灣高等法院被告前案紀錄表、臺灣苗栗地方法院檢察署
      刑案資料查註紀錄表。
（二）公司竊案部分：
 （1）被告乙○○於警詢時及偵、審中之自白（參見98年度偵字
      第6031號偵查卷第4 頁至第8 頁、第39頁至第40頁）。
 （2）被告乙○○指認現場照片影本6 張（參見98年度偵字第60
      31號偵查卷第11頁至第13頁）。
 （3）被害人丁○○於警詢時之陳述（參見98年度偵字第6031號
      偵查卷第14頁至第15頁）。
 （4）苗栗縣警察局竹南分局大同派出所受理各類案件紀錄表1
      份（參見98年度偵字第6031號偵查卷第16頁至第23頁）。
 （5）臺灣高等法院被告前案紀錄表、臺灣苗栗地方法院檢察署
      刑案資料查註紀錄表。
三、量刑理由：
    被告乙○○於犯罪事實欄（一）之（1 ）所為，係犯刑法第
    320 條第1 項之普通竊盜罪；於犯罪事實欄（一）之（2 ）
    所為，則係犯刑法第321 條第1 項第2 款之踰越牆垣竊盜罪
    。被告乙○○對於犯罪事實欄（一）之（2 ）竊盜部分，在
    警方尚未發覺前，主動向警方坦承係其所為，符合自首要件
    ，依刑法第62條前段之規定，減輕其刑。查被告乙○○有犯
    罪事實欄（一）之前科紀錄，其於有期徒刑執行完畢後5 年
    內，因故意再犯本件有期徒刑以上刑之罪，為累犯，均應依
    刑法第47條第1 項之規定，加重其刑。被告乙○○於犯罪事
    實欄（一）之（2 ）竊盜部分，同時有加重及減輕事由，依
    法應先加後減。被告乙○○所犯上開2 罪，犯意各別，應分
    論併罰。爰審酌被告乙○○有多次竊盜之前科紀錄，足見其
    人素行不佳，不知悔改，再犯本案，嚴重危害當地社會治安
    ，2 次竊盜所得財物價值不少，迄今仍未與被害人成立民事
    和解，理應重罰，惟念其犯後能坦白承認，節省有限之司法
    資源等一切情狀，分別量處如主文所示之刑，並定其應執行
    之刑，以資懲儆。至被告乙○○行竊住宅時所用之自備鑰匙
    1 支，因未據扣案，為免將來執行之困難，本院不另為沒收
    之諭知，附此敘明。
四、應適用之法條：
（一）刑事訴訟法第273 條之1 第1 項、第299 條第1 項前段、
      第310 條之2、第454條第1項。
（二）刑法第320 條第1 項、第321 條第1 項第2 款、第47條第
      1 項、第62條前段、第51條第5 款。
（三）刑法施行法第1條之1。
五、本判決係依刑事訴訟法第310 條之2 、第454 條第1 項製作
    ，依法僅記載當事人欄、主文、犯罪事實、證據名稱以及應
    適用之法條，其中犯罪事實部分，依同法第308 條之修正立
    法理由，亦僅記載犯罪構成要件事實，關於刑罰加重事由（
    含累犯在內）免予記載（法院辦理刑事訴訟案件應行注意事
    項第144 點參照），但仍於主文予以表明，並於應適用之法
    條欄予以引用。如不服本判決，應於判決送達之日起10日內
    ，向本院提起上訴。
本案經檢察官林俊杰到庭執行職務。
中    華    民    國    99    年    4     月    13    日
                  刑事第三庭    法  官  柳章峰
以上正本證明與原本無異。
如不服本判決應於收受判決後10日內向本院提出上訴書狀，並應
應敘述具體理由。其未敘述上訴理由者，應於上訴期間屆滿後20
日內向本院補提理由書( 均須按他造當事人之人數附繕本) 「切
勿逕送上級法院」。告訴人或被害人如對本判決不服者，應具備
理由請求檢察官上訴，其上訴期間之計算係以檢察官收受判決正
本之日期為準。
                                書記官  陳采瑜
中    華    民    國    99    年    4     月    13    日
附記論罪之法條全文：
刑法第320條第1項（普通竊盜罪）
意圖為自己或第三人不法之所有，而竊取他人之動產者，為竊盜
罪，處5 年以下有期徒刑、拘役或5 百元以下罰金。
刑法第321 條（加重竊盜罪）
犯竊盜罪而有左列情形之一者，處6 月以上、5 年以下有期徒刑
：
一、於夜間侵入住宅或有人居住之建築物、船艦或隱匿其內而犯
    之者。
二、毀越門扇、牆垣或其他安全設備而犯之者。
三、攜帶兇器而犯之者。
四、結夥3 人以上而犯之者。
五、乘火災、水災或其他災害之際而犯之者。
六、在車站或埠頭而犯之者。
前項之未遂犯罰之。

司法院資訊處製作；財團法人民間司法改革基金會備份。
